臺灣高雄地方法院刑事判決　　　　　　　　　　　　九十二年度易字第二三七號
　　公　訴　人　臺灣高雄地方法院檢察署檢察官
　　被　　　告　乙○○
右列被告因違反毒品危害防制條例案件，經檢察官聲請簡易判決處刑（九十二年度毒
偵字第六七一八號），本院認不宜以簡易程序審理，改依通常程序審理，判決如左：
    主  文
乙○○施用第二級毒品，累犯，處有期徒刑陸月，如易科罰金，以佰元折算壹日。
    事  實
一、乙○○曾於民國八十四年間因違反麻醉藥品管理條例等案件，分別經法院判處有
    期徒刑五月、七月、五年四月確定，應執行有期徒刑六年二月，於八十四年八月
    二十日假釋出獄付保護管束，嗣於保護管束期間內再因違反毒品危害防制條例案
    件，撤銷假釋，於八十九年五月二十六日再入監執行殘刑二年七月五日，於九十
    一年十月九日縮刑期滿執行完畢。又於八十七年間因施用毒品案件，經本院依八
    十七年五月二十日修正公布之毒品危害防制條例規定，裁定送觀察勒戒，認有繼
    續施用毒品之傾向，再經本院裁定送強制戒治，嗣強制戒治期滿，由臺灣高雄地
    方法院檢察署檢察官於九十年二月二十六日以九十年度戒毒偵字第二五六號為不
    起訴處分；復於九十二年間因施用第一級毒品海洛因案件，經本院依九十一年一
    月二十三日修正公布之毒品危害防制條例，裁定送強制戒治，並由台灣高雄地方
    法院檢察署檢察官提起公訴，再由本院於九十二年十一月二十八日以九十二年度
    訴字第二○三三號判處有期徒刑一年確定。詎猶不知悔改，明知安非他命係第二
    級毒品，仍於九十二年十月八日十一時四十五分許回溯二十四小時內之某時，在
    不詳處所施用安非他命一次（其施用第一級毒品海洛因部分，由本院另案審理）
    ，嗣於同日十一時許，在高雄市旗津區○○○路六六一巷十四號前為警查獲，經
    採其尿液送驗而查知上情。
二、案經高雄市政府警察局鼓山分局報請台灣高雄地方法院檢察署檢察官聲請簡易判
    決處刑，本院認不宜以簡易程序審理，改依通常程序審理。
    理  由
一、訊據被告乙○○矢口否認有何施用第二級毒品安非他命之情事，辯稱：伊無施用
    第二級毒品安非他命，只施用第一級毒品海洛因，該尿液可能弄錯云云。惟查，
    被告為警查獲後所採尿液，經送高雄市立凱旋醫院檢驗結果，呈甲基安非他命陽
    性反應，有該院九十二年十月二十二日尿液檢驗成績書一紙在卷可稽。又前開尿
    液檢驗報告已載明係以ＧＣ＼ＭＳ（即氣相層析質譜儀法）檢驗；而「若以氣相
    層析質譜儀（ＧＣ＼ＭＳ）作藥物及其代謝產物之定性及定量分析，幾乎不會有
    偽陽性反應產生」，此經台北榮民總醫院八十三年四月七日以八三北總內字第三
    ○五九號函示明確，且甲基安非他命經口服投與後，約百分之七十於二十四小時
    內可自尿液中排出，又其尿液內含甲基安非他命成分之檢出，與投與甲基安非他
    命的量、個人體質、檢驗儀器之精密度有關，通常採尿化驗是否呈陽性反應，應
    以投與後二十四小時內所採者為宜，亦經行政院衛生署藥物食品檢驗局（八０）
    藥檢壹字第四五二九號函釋在案。再者，被告於警訊供承本件尿瓶為其親自捺印
    ，而本件尿液檢驗結果，除呈甲基安他命陽性反應外，尚呈嗎啡陽性反應，恰與
    被告於本院審理時自承有施用海洛因犯行相符，尚難認本件尿液有錯置情事。是
    綜上所述，被告確於右揭時、地有施用第二級毒品安非他命行為。
二、又被告曾因施用毒品案件，經裁定送觀察、勒戒後，認有繼續施用毒品之傾向，
    經本院依八十七年五月二十日修正公布之毒品危害防制條例規定裁定送強制戒治
    ，由臺灣高雄地方法院檢察署檢察官於八十七年十二月二十八日以八十七年度毒
    偵字第二八九○八號為不起訴處分確定。復於九十二年間再度因施用毒品案件，
    依九十一年一月二十三日修正公布之毒品危害防制條例規定裁定送強制戒治，並
    由臺灣高雄地方法院檢察署檢察官提起公訴，嗣於九十二年十一月二十八日經本
    院以九十二年度訴字第二○三三號判處有期徒刑一年，有上開案件不起訴處分書
    、刑事判決書及台灣高等法院被告全國前案紀案表、臺灣高雄地方法院檢察署刑
    案資料查註紀錄表各一份在卷可稽。按「犯毒品危害防制條例第十條之施用毒品
    罪者，檢察官應先將被告送勒戒處所觀察、勒戒，經觀察、勒戒後，無繼續施用
    傾向者，應由檢察官為不起訴之處分；有繼續施用毒品之傾向者，由檢察官聲請
    法院裁定令入戒治處所施以強制戒治，其期間為一年。依前項規定為不起訴之處
    分後，五年內再犯第十條之罪，經觀察、勒戒後，認有繼續施用毒品之傾向或三
    犯以上者，不適用前項之規定」、「依第二十條第二項強制戒治期滿或交付保護
    管束期滿，應由檢察官為不起訴之處分。依前項規定為不起訴之處分或不付審理
    之裁定後，五年內再犯第十條之罪者，不適用前項之規定。但應由檢察官聲請法
    院裁定先令入戒治處所施以強制戒治。三犯以上者，亦同。」，八十七年五月二
    十日修正公布之毒品危害防制條例第二十條第二項、第三項及第二十三條分別定
    有明文（九十一年一月二十三日修正公布之毒品危害防制條例亦為相同規定）；
    又按「犯第十條之罪者，檢察官應聲請法院裁定，令被告入勒戒處所觀察、勒戒
    ，其期間不得逾二月。觀察、勒戒後，檢察官依據勒戒處所之陳報，認受觀察、
    勒戒人無繼續施用毒品傾向者，應即釋放，並為不起訴之處分；認受觀察、勒戒
    人有繼續施用毒品傾向者，檢察官應聲請法院裁定令入戒治處所強制戒治，其期
    間為六個月以上，至無繼續強制戒治之必要為止。但最長不得逾一年。」、「依
    第二十條第二項強制戒治期滿，應即釋放，由檢察官為不起訴之處分。觀察、勒
    戒或強制戒治執行完畢釋放後，五年內再犯第十條之罪者，檢察官應依法追訴。
    」，九十二年七月九日修正公布之毒品危害防制條例（於九十三年一月九日施行
    ）第二十條第一項、第二項及第二十三條分別定有明文；是被告於強制戒治期滿
    後，五年內再犯本件施用毒品案件，無論依上開三次修正施行之毒品危害防制條
    例，均應追訴處罰。
三、查安非他命係毒品危害防制條例第二條第二項所稱之第二級毒品，不得持有、施
    用。被告犯罪後，毒品危害防制條例雖於九十二年七月九日修正公布，並自九十
    三年一月九日施行，惟同法第十條第二項並未修正，自無新舊法比較之必要。是
    核被告所為，係犯毒品危害防制條例第十條第二項之罪，其持有安非他命之低度
    行為，為施用安非他命之高度行為所吸收，不另論罪。又被告曾於八十四年間因
    違反麻醉藥品管理條例等案件，分別經法院判處有期徒刑五月、七月、五年四月
    確定，於九十一年十月九日縮刑期滿執行完畢，此有上開台灣高等法院被告全國
    前案紀錄表及台灣高雄地方法院檢察署刑案資料查註紀錄表各一份在卷可佐，其
    前受有期徒刑執行完畢，五年內再犯本件最重本刑為有期徒刑以上之罪，為累犯
    ，應依刑法第四十七條規定，加重其刑。爰審酌被告犯後否認犯行，並經觀察勒
    戒、強制戒治後，仍未戒除毒癮，惟其施用毒品行為，乃屬對其自身健康之戕害
    行為，對社會所造成之損害尚非直接、鉅大，及其犯罪動機、目的、手段等一切
    情狀，量處如主文所示之刑，並諭知易科罰金之折算標準。
據上論斷，應依刑事訴訟法第四百五十二條、第二百九十九條第一項前段，毒品危害
防制條例第十條第二項，刑法第十一條前段、第四十七條、第四十一條第一項前段，
判決如主文。
本案經檢察官甲○○蒞庭執行職務。
中      華      民      國    九十三      年      二    月      十九    日
                                  臺灣高雄地方法院刑事第七庭
                                      審判長法  官  曾逸誠
                                            法  官  廖純卿
                                            法  官  陳月雯
右正本證明與原本無異。
如不服本判決，應於判決送達後十日內，向本院提出上訴狀。
                                            書記官  林佳蓉
中      華      民      國    九十三      年      二    月      二十    日
附錄論罪科刑法條：
毒品危害防制條例第十條第二項：
施用第二級毒品者，處三年以下有期徒刑。
